臺灣南投地方法院刑事判決
111年度易字第231號
公  訴  人  臺灣南投地方檢察署檢察官 
被      告  葉珊萍



選任辯護人  張啟富律師（法扶律師）
上列被告因詐欺案件，經檢察官提起公訴（110年度偵字第4160
號、110年度偵字第5595號）及移送併辦(111年度偵字第1497號)
，本院判決如下：
    主    文
葉珊萍幫助犯一般洗錢罪，共貳罪，各處有期徒刑參月，各併科
罰金新臺幣參萬元，罰金如易服勞役，均以新臺幣壹仟元折算壹
日。應執行有期徒刑肆月，併科罰金新臺幣伍萬元，罰金如易服
勞役，以新臺幣壹仟元折算壹日。
    犯罪事實
一、葉珊萍依其知識程度與社會生活經驗，可知個人在金融機構
    之帳戶、金融卡等資料，係供自己使用之重要理財工具，關
    係個人身分、財產之表徵，且可預見金融卡及其密碼資料如
    交付告知予他人使用，而未加以闡明正常用途，極易被利用
    為與詐欺有關之犯罪工具，亦可預見將金融機構帳戶提供他
    人使用，可能遭利用為收取、提領詐欺犯罪贓款之犯罪工具
    ，並持以掩飾、隱匿詐欺犯罪所得之來源。竟仍不顧他人可
    能遭受財產上損害之危險，而基於縱若金融機構之帳戶資料
    被利用作為詐欺取財、洗錢之用，亦不違背其本意之幫助詐
    欺取財及幫助一般洗錢之不確定故意，先後為下列犯行：
　㈠於民國110年5月20日前之某時點，在不詳地點，將其個人申
    辦之中國信託銀行000-000000000000號帳戶(下稱本案中信
    商銀帳戶)之金融卡（含密碼），交付某姓名年籍不詳之人
    。嗣該姓名年籍不詳之人與詐騙成員取得上開帳戶之金融卡
    後，即共同基於意圖為自己不法所有之犯意聯絡，於110年5
    月20日，撥打電話予黃敬，佯稱其網路購物有重複訂購，
    須前往解除錯誤設定云云，致黃敬陷於錯誤，於110年5月2
    0日20時52分、54分、58分許，分別匯款新臺幣(下同)4萬9,
    987元、4萬9,987元、1萬3,742元至本案中信商銀帳戶內，
    旋為該詐騙成員提領一空，因而造成資金追查斷點，使國家
    無法追查該詐欺成員。
  ㈡於110年6月17日13時12分許，在南投縣○○市○○路000號統一超
    商樂天門市，將其夫黃馮新(業經臺灣南投地方檢察署檢察
    官以110年度偵字第5595號為不起訴處分確定)所申辦之臺灣
    銀行000-000000000000號(起訴書及移送併辦意旨書均誤載
    為000-000000000000號，應予更正)帳戶(下稱本案臺銀帳戶
    )之金融卡，寄送給真實姓名年籍不詳、通訊軟體Line暱稱
    為「徐諺雄」之人，再利用通訊軟體LINE告知「徐諺雄」該
    金融卡之密碼。嗣「徐諺雄」與詐騙成員取得本案臺銀帳戶
    之金融卡後，即共同基於意圖為自己不法所有之犯意聯絡：
　1.於110年6月19日14時33分許，撥打電話予彭姿靜，佯稱為「
    玉如阿姨」網路賣家，因工讀生操作設定錯誤，導致彭姿靜
    會有信用問題，須前往解除錯誤設定云云，致彭姿靜陷於錯
    誤，於110年6月19日17時44分及48分許，分別匯款49,988元
    及49,989元至本案臺銀帳戶內，旋為該詐騙成員提領一空，
    因而造成資金追查斷點。
  2.於110年6月19日17時6分許，撥打電話予蔡子葳，佯稱「玉
    如阿姨」業者，因帳戶帳單設定錯誤，需解除錯誤設定云云
    ，致蔡子葳陷於錯誤，於110年6月19日18時1分許，匯款20,
    023元至本案臺銀帳戶內，旋為該詐騙成員提領一空，因而
    造成資金追查斷點。
　  嗣黃敬、彭姿靜、蔡子葳察覺被騙，報警循線查獲。　
二、案經彭姿靜訴由嘉義縣警察局民雄分局轉由臺東縣警察局大
    武分局、臺中市政府警察局霧峰分局報告臺灣南投地方檢察
    署檢察官偵查起訴及移送併辦。
    理    由
壹、證據能力：
　一、按被告以外之人於審判外之言詞或書面陳述，除法律有規
      定者外，不得作為證據；被告以外之人於審判外之陳述，
      雖不符同法第159條之1至第159條之4之規定，而經當事人
      於審判程序同意作為證據，法院審酌該言詞陳述或書面陳
      述作成時之情況，認為適當者，亦得為證據。刑事訴訟法
      第159條第1項、第159條之5第1項分別定有明文。本判決
      以下所引用被告以外之人於審判外之陳述，經被告葉珊萍
      及其辯護人於本院準備程序時同意作為證據（見本院卷第
      124、125頁），本院審酌該等證據之取得過程並無瑕疵，
      以之作為證據係屬適當，認均有證據能力。
　二、本件非供述證據部分，與本案均有關連性，亦無證據證明
      係實施刑事訴訟程序之公務員以不法方式所取得，依刑事
      訴訟法第158條之4反面解釋，當有證據能力；本院亦已於
      審理時依法踐行調查證據程序，自得為本院判斷之依據。
貳、認定犯罪事實所憑證據及理由：
　一、犯罪事實一㈠部分：
　　㈠訊據被告否認有何幫助詐欺及幫助洗錢之犯行，辯稱：本
      案中信商銀帳戶有綁數位銀行，之後就很少使用實體金融
      卡，而我現在住南投，常常往返台中南投兩地，可能是在
      路途中把實體卡弄丟了等語(見中市警霧分偵0000000000
      號卷第7頁、本院卷第56、157頁)。辯護人辯護意旨略以
      ：被告係在110年5月20日收到來自中國信託銀行官方以通
      訊軟體Line傳送帳戶内異常存、提款之訊息後，始察覺本
      案中信商銀帳戶之金融卡遺失，旋即打電話向中國信託銀
      行掛失，嗣於同年月21日（週五）曽主動前往南投分局半
      山派出所報案，因該派出所員警要求被告先向銀行申請取
      得帳戶交易明細再行前去製作筆錄，被告嗣於同年月24日
      向銀行申請取得帳戶交易明細，而後於110年5月26日攜帶
      該交易明細表主動前往南投分局半山派出所製作報案筆錄
      ，本案中信商銀帳戶之金融卡及密碼應非被告自主將其提
      供予詐欺集團使用，否則怎可能向銀行掛失、甚至主動向
      警方報案等語(見本院卷第47、48、163、164頁)。經查：
  　1.本案中信商銀帳戶係被告所申辦使用之事實，業據被告於
      偵查及本院審理時供承不諱(見中市警霧分偵0000000000
      號卷第7、10頁，臺灣南投地方檢察署110年度偵字第4160
      號卷第13頁，本院卷第57頁)，並有中國信託帳戶開戶資
      料及交易明細、中國信託商業銀行股份有限公司110年6月
      17日中信銀字第110224839150504 號函暨檢附葉珊萍客戶
      資料(見中市警霧分偵0000000000號卷第13、14、29、30
      頁)在卷可稽。又黃敬因遭詐騙成員以前述方式誆騙而陷
      於錯誤，於110年5月20日20時52分、54分、58分許，分別
      匯款4萬9,987元、4萬9,987元、1萬3,742元至本案中信商
      銀帳戶內，旋為該詐騙成員提領一空等情，亦據證人即被
      害人黃敬於警詢時證述明確（見中市警霧分偵000000000
      0號卷第18至20頁)，且有被害人匯款資料、臺中市政府警
      察局第六分局永福派出所受理詐騙帳戶通報警示簡便格式
      表、金融機構聯防機制通報單、受理各類案件紀錄表、受
      (處)理案件證明單、內政部警政署反詐騙諮詢專線紀錄表
      、中國信託商業銀行股份有限公司110年6月17日中信銀字
      第110224839150504號函暨檢附葉珊萍客戶資料、帳戶存
      款交易明細、自動化交易LOG資料(見同上卷第21至37頁)
      及本院調解成立筆錄(見本院卷第75頁)等可資為證。是以
      ，被告所申設之本案中信商銀帳戶確遭不詳之人使用作為
      收取詐騙被害人黃敬所得款項之工具，並藉此掩飾或隱
      匿實施詐欺犯罪所得財物之去向及所在，而產生遮斷資金
      流動軌跡以逃避國家追訴、處罰效果之事實，堪以認定。
  　2.被告及其辯護人雖以前詞置辯，惟查：
　　⑴依日常生活經驗，一般人在發現金融帳戶之存摺、金融卡
      遭竊或遺失時，為免該金融帳戶內之存款遭到盜領，多會
      儘快報警處理或是辦理掛失手續，倘若詐騙成員未經確認
      ，仍以該金融帳戶作為財產犯罪工具，則在被害人匯入款
      項之際，該金融帳戶極有可能已因遭到凍結或是辦理掛失
      手續，以致無法提領存款，使得大費周章進行詐欺犯罪之
      詐騙成員未能取得任何不法利益。因此，詐騙成員為能確
      保順利提領贓款，一般不會使用竊取或拾得之金融帳戶，
      而會使用已得所有人同意使用之金融帳戶，被告辯稱帳戶
      遺失之詞，已難採信。又參以被告於警詢中陳稱：「(問
      ：你的中國信託銀行帳號及金融卡密碼，是否有其他家人
      、親友知悉或寫於金融卡上？)都沒有。只有我自己知道
      。也沒有寫於金融卡上。」、「都沒有任何人知道，包含
      我先生也不知道。」等語(見中市警霧分偵0000000000號
      卷第7、11頁)，顯見詐騙成員除自被告處知悉本案中信商
      銀帳戶金融卡密碼外，實難認有何自他處偶然得知金融卡
      密碼之可能。是前開詐騙成員用以供被害人黃敬匯款之
      本案中信商銀帳戶，應非詐欺成員隨機找尋目標而拾得之
      物，而係確實取得該帳戶之密碼並掌握該帳戶使用權限者
      。
　　⑵被告於警詢中就其使用本案中信商銀帳戶金融卡之習慣陳
      稱：「因為我平常都是網購刷卡的方式消費，很少用那張
      金融卡做消費，因為我平常都在家，只有像外送才會刷那
      張卡，但也僅限網路上的消費，因為我平常那張卡，錢會
      轉來轉去，因為我的主要帳戶不在我這裡，我有時候會用
      無卡提款，要用到錢的時候才會去領錢，一次都領幾千塊
      出來。」等語(見中市警霧分偵0000000000號卷第10、11
      頁)，並於本院審理中陳稱：「(檢察官問：被告中國信託
      數位帳戶金融卡密碼為何？)密碼我不記得了。」、「(檢
      察官問：請問於110年5月13日現金存入2000元，現金提款
      19000元，是何人所為?)是我提的。我於110年5月13日那
      時還記得我金融卡的密碼。」、「(檢察官問：詐騙集團
      成員如何知道你金融卡的密碼？)我忘記我是否有將密碼
      寫在金融卡上面。」等語(見本院卷第155頁)。被告自稱
      本案中信商銀帳戶大多用於網路消費扣款，偶爾要用錢才
      會領幾千塊出來，但由交易明細可知，被告於110年5月13
      日2點4分18秒以存款機存入現金2,000元後，隨即於同日2
      點4分38秒持金融卡自ATM提領現金19,000元，並需負擔手
      續費5元，提領後餘額為30元(見中市警霧分偵0000000000
      號卷第34頁)，不僅提領金額19,000元高於平日提領習慣
      甚多，且被告於2點多之深夜裡，在短短30秒內，先存入
      現金，後提領現金，如此異常時點之異常提領行為，用意
      為何，實難明瞭，但此舉卻與提供金融帳戶供他人使用者
      ，多於交付帳戶前將餘額全數提領之行為模式，極其相似
      。
　　⑶至被告雖於被害人黃敬遭詐匯入款項後翌日(即110年5月2
      1日)，透過24小時服務專線電話掛失本案中信商銀帳戶金
      融卡(見本院卷第97頁之中國信託商業銀行股份有限公司1
      11年8月25日函)，並於110年5月26日攜帶帳戶交易明細表
      主動前往南投分局半山派出所製作報案筆錄(見中市警霧
      分偵0000000000號卷第9至12頁)，惟此既在匯入款項已遭
      人提領之後，即難遽此認定被告確係遺失金融卡而遭人盜
      用。
　　⑷再細觀本案中信商銀帳戶交易明細可知，被告前述110年5
      月13日2時許將帳戶內款項大筆領出至結存金額30元後，
      未再有任何交易，至被害人黃敬遭詐前一日即同年月19
      日15時37分、15時52分許，則有轉出10元及存入100元之
      小額交易，於同年月20日9時29分、15時45分並有轉出50
      元、20元至結存金額為40元，同日20時52分許被害人黃敬
      即轉帳匯入款項等情（見中市警霧分偵0000000000號卷
      第34、35頁)，核與一般詐騙成員測試及開始使用人頭帳
      戶之情形相符。
　　⑸綜上，本案中信商銀帳戶既遭詐騙成員作為受領贓款之人
      頭帳戶，而被告所辯遺失情節雖有掛失及報案記錄可參，
      但細觀交易明細，仍有前述諸多異於常情之處，難以採信
      ，可認本案中信商銀帳戶之金融卡（含密碼）之所以脫離
      被告使用範圍，原因並非遺失，而係被告出於己意交付他
      人使用。
  　3.被告前曾因提供金融帳戶給他人使用而涉犯幫助詐欺取財
      罪，經法院判處拘役45日確定等情，有臺灣高等法院被告
      前案紀錄表及臺灣高雄地方法院107年度金簡字第38號刑
      事簡易判決書在卷可佐，參以被告於本院審理中自陳高職
      餐飲科畢業，懷孕之前在手機行上班，另外還有做網路行
      銷等語(見本院卷第157頁)，堪認依其知識程度與社會生
      活經驗，可預見如將個人帳戶金融卡及密碼交付告知予他
      人使用，極易被利用為與財產有關之犯罪工具，亦可預見
      將金融機構帳戶提供他人使用，可能遭犯罪集團利用為收
      取、提領財產犯罪贓款之犯罪工具，並持以掩飾、隱匿詐
      欺犯罪所得之來源。被告既有此認知，猶仍不顧他人可能
      遭受財產上損害之危險，而任意將金融機構帳戶提供他人
      使用，足認其主觀上有縱其金融機構之帳戶資料被利用作
      為詐欺取財、洗錢之用，亦不違背其本意之幫助犯意甚明
      。
　　㈡綜上，此部分犯罪事實之事證已臻明確，被告及辯護人所
      辯均無可採，其犯行堪以認定，應依法論科。
　二、犯罪事實一㈡部分：
　　  此部分犯罪事實，業據被告於本院審理中坦承不諱(見本
      院卷第157頁)，核與證人即告訴人彭姿靜、證人即被害人
      蔡子葳於警詢中、證人黃馮新於警詢及偵查中所證述之情
      節相符，並有嘉義縣警察局民雄分局新港分駐所受(處)理
      案件證明單、受理各類案件紀錄表、內政部警政署反詐騙
      諮詢專線紀錄表、受理詐騙帳戶通報警示簡便格式表、警
      製彭姿靜遭詐欺案匯款明細對照表、刑案現場照片、免責
      聲明書、電話來電紀錄畫面截圖、轉帳交易紀錄截圖、彭
      姿靜中華郵政存簿儲金簿封面暨內頁明細、臺灣銀行霧峰
      分行110年7月16日霧峰營字第11000026501號函暨檢附黃
      馮新之臺灣銀行帳戶之開戶資料及交易明細、中華郵政股
      份有限公司臺中郵局110年7月29日中政字第1109501801號
      函暨檢附提領影像照片、永豐商業銀行作業處110年7月29
      日函暨檢附提領影像照片、國泰世華商業銀行存匯作業管
      理部110年8月4日國世存匯作業字第1100116055號函暨檢
      附提領影像照片(見武警偵字第1100010595號卷第18、19
      、22、23、31至36、39、41、42、45至59頁)、被害人蔡
      子葳匯款資料、手機來電顯示號碼畫面翻拍照片、內政部
      警政署反詐騙諮詢專線紀錄表、新北市政府警察局三重分
      局永福派出所受理詐騙帳戶通報警示簡便格式表、陳報單
      、受(處)理案件證明單、臺灣銀行霧峰分行110年8月19日
      霧峰營密字第11000031161號函暨檢附黃馮新臺灣銀行帳
      戶開戶資料及交易明細(見中市警霧分偵字第1100026847
      、0000000000~7025號卷第15、18、21、22、33、34、37
      、38、39至46頁)等資料在卷內可為證據，堪認被告此部
      分之任意性自白與事實相符，其犯行足以認定，應依法論
      科。　
參、論罪科刑：
　一、刑法上之幫助犯，係對於犯罪與正犯有共同之認識，而以
      幫助之意思，對於正犯資以助力，而未參與實施犯罪之行
      為者而言（最高法院88年度台上字第1270號判決意旨參照
      ）。是以，如未參與實施犯罪構成要件之行為，且係出於
      幫助之意思提供助力，即屬幫助犯，而非共同正犯。查被
      告提供本案中信商銀帳戶、本案臺銀帳戶金融卡及密碼予
      詐欺者，供詐欺者使用該帳戶收受詐欺取財款項，而遂行
      詐欺取財之犯行，顯係以幫助他人犯罪之意思，參與詐欺
      取財構成要件以外之行為，而屬幫助詐欺取財行為。
　二、提供金融帳戶金融卡及密碼供他人使用，嗣後被害人雖匯
      入款項，然此時之金流仍屬透明易查，在形式上無從合法
      化其所得來源，未造成金流斷點，尚不能達到掩飾或隱匿
      特定犯罪所得之來源、去向及所在之作用，須待款項遭提
      領後，始產生掩飾、隱匿之結果。故而，行為人提供金融
      帳戶金融卡及密碼，若無參與後續之提款行為，即非洗錢
      防制法第2條第2款所指洗錢行為，無從成立一般洗錢罪之
      直接正犯。惟金融帳戶乃個人理財工具，依一般人之社會
      通念，若將金融機構帳戶資料交由不相識之人使用，則提
      供金融帳戶者主觀上如認識該帳戶可能作為對方收受、提
      領特定犯罪所得使用，對方提領後會產生遮斷金流以逃避
      國家追訴、處罰之效果，仍基於幫助之犯意，而提供該帳
      戶之金融卡及密碼，以利洗錢實行，仍可成立一般洗錢罪
      之幫助犯。查：
　　㈠詐欺者所為已該當刑法第339條第1項之詐欺取財罪，屬洗
      錢防制法第3條第2款之特定犯罪。詐欺者利用本案中信商
      銀帳戶及本案臺銀帳戶供告訴人及被害人黃敬、蔡子葳
      匯款，並由詐欺者將告訴人與被害人黃敬、蔡子葳所匯
      入款項提領一空，所為已切斷與詐欺取財犯罪間之聯結，
      而形成金流斷點，讓檢警無從或難以追查該詐欺取財犯罪
      所得去向及所在，事實上產生隱匿詐欺取財不法所得之效
      果，核與洗錢防制法第2條第2款規定洗錢行為之要件相合
      。
　　㈡被告於提供本案中信商銀帳戶、本案臺銀帳戶金融卡及密
      碼予真實姓名年籍不詳之成年人後，並無參與後續提款行
      為，揆諸上開說明，即非洗錢防制法第2條第2款所指洗錢
      行為，無從成立一般洗錢既遂罪之直接正犯。惟被告主觀
      上可預見將金融帳戶之金融卡及密碼交予他人，該帳戶可
      能遭該他人用於收受、提領或轉匯詐欺犯罪所得之用，並
      因而產生遮斷金流致使檢警難以追查之效果，仍基於幫助
      之犯意，提供前述帳戶以利一般洗錢犯罪實行，業經認定
      如前，依上開說明，應成立幫助一般洗錢罪。　
　三、111年度偵字第1497號移送併辦犯罪事實與業經起訴經本
      院認定有罪部分之犯罪事實，具有想像競合犯之裁判上一
      罪關係，為起訴效力所及，本院自得併予審理。
　四、核被告所為，均係犯刑法第30條第1項前段、第339條第1
      項之幫助詐欺取財罪及刑法第30條第1項前段、洗錢防制
      法第14條第1項之幫助一般洗錢罪(業經檢察官以補充理由
      書補充更正)。
　五、被告就犯罪事實一㈠所為，係以一提供帳戶金融卡及密碼
      之行為，幫助詐欺被害人黃敬財物既遂及幫助從事一般
      洗錢既遂行為，係以一行為而觸犯數罪名，為想像競合犯
      ，應依刑法第55條前段規定，從一情節較重之幫助一般洗
      錢罪處斷。
　六、被告就犯罪事實一㈡所為，係以一提供帳戶金融卡及密碼
      之行為，同時幫助詐騙成員先後詐欺告訴人及被害人蔡子
      葳財物既遂及幫助從事一般洗錢既遂行為，係以一幫助行
      為，侵害他們2人之財產法益，並同時觸犯幫助詐欺取財
      罪與幫助一般洗錢2罪名，俱屬想像競合犯，應依刑法第5
      5條前段規定，從一情節較重之幫助一般洗錢罪處斷。
　七、被告所犯上開2罪，犯意各別，行為可分，應分論併罰。
　八、又被告係幫助犯，審酌其幫助詐欺取財、幫助一般洗錢行
      為並非直接破壞告訴人及被害人之財產法益，且其犯罪情
      節較詐欺取財、一般洗錢犯行之正犯輕微，爰就所犯幫助
      一般洗錢罪2罪，均依刑法第30條第2項規定，按正犯之刑
      減輕之。
　九、洗錢防制法第16條第2項規定：「犯前2條之罪，在偵查或
      審判中自白者，減輕其刑。」被告就犯罪事實一㈡部分所
      犯幫助一般洗錢罪，於審判中坦承不諱，應依上開規定減
      輕其刑，並依法遞減輕之。
　十、本院審酌：
　　　被告前曾因提供金融帳戶資料予他人作為犯罪工具而犯幫
      助詐欺取財罪，經判決有罪確定等情，有臺灣高雄地方法
      院107年度金簡字第38號判決書在卷可佐，被告未能記取
      前案論罪科刑之教訓，復提供本案中信商銀帳戶及本案臺
      銀帳戶之金融卡、密碼予詐騙成員不法使用，非但助長社
      會詐欺財產犯罪之風氣，致使無辜民眾受騙而受有財產上
      損害，亦擾亂金融交易往來秩序，危害社會正常交易安全
      ，並使詐騙成員得以掩飾、隱匿該等詐欺所得之來源、去
      向，增加檢警機關追查之困難，兼衡被害人黃敬匯入本
      案中信商銀帳戶、告訴人及被害人蔡子葳匯入本案臺銀帳
      戶之款項數額、被告與被害人黃敬成立調解並願賠償其
      所受損失、雖有意願但尚未與告訴人及被害人蔡子葳調解
      成立或賠償2人所受損失之犯後態度，暨其於本院審理時
      所自陳高職餐飲科畢業之智識程度，目前在飲料店工作，
      經濟狀況勉強，有1歲多之女兒需撫養暨其品行等一切量
      刑事項，分別量處如主文所示之刑，並就罰金刑部分均諭
      知如易服勞役之折算標準。另考量刑罰邊際效應隨刑期而
      遞減及受刑人所生痛苦程度隨刑期而遞增之情形，考量被
      告復歸社會之可能性，兼衡罪責相當及特別預防之刑罰目
      的，定其應執行之刑。
肆、沒收：
　　按犯第14條之罪，其所移轉、變更、掩飾、隱匿、收受、取
    得、持有、使用之財物或財產上利益，沒收之；犯第15條之
    罪，其所收受、持有、使用之財物或財產上利益，亦同，為
    洗錢防制法第18條第1項明文。又犯罪所得，屬於犯罪行為
    人者，沒收之。但有特別規定者，依其規定；前項之沒收，
    於全部或一部不能沒收或不宜執行沒收時，追徵其價額，刑
    法第38條之1第1項、第3項亦有明定。然因犯罪所得之物，
    以實際所得者為限，苟無所得或尚未取得者，自無從為沒收
    追繳之諭知。查卷存事證，本案告訴人及被害人所匯入款項
    均係由詐欺成員所提領，非由被告領取，且亦無證據證明被
    告因提供上開帳戶金融卡及密碼，已現實取得何等對價。是
    依前揭說明，尚無從認定被告因本案幫助犯行而有實際犯罪
    所得，自無犯罪所得應予宣告沒收之問題，附此敘明。
據上論斷，應依刑事訴訟法第299條第1項判決如主文。
本案經檢察官王元隆提起公訴及移送併辦，檢察官王晴玲到庭執
行職務。　　　　　　
中　　華　　民　　國　　111 　年　　12　　月　　20　　日
　　　　　　　　　刑事第五庭  審判長法　官　  張國隆
　　　　　　　　　                  法　官    羅子俞
 　　　　　　　　　　　　　　　　   法　官    施俊榮
以上正本與原本無異。
如不服本判決應於收受送達後20日內向本院提出上訴書狀，並應
敘述具體理由；其未敘述上訴理由者，應於上訴期間屆滿後20日
內向本院補提理由書（均須按他造當事人之人數附繕本）「切勿
逕送上級法院」。
告訴人或被害人如對於本判決不服者，應具備理由請求檢察官上
訴，其上訴期間之計算係以檢察官收受判決正本之日期為準。
　　　　　　　　　　　　　　　　   書記官　黃馨儀
中　　華　　民　　國　　111 　年　　12　　月　　20　　日
得上訴
附錄本案論罪科刑法條：
刑法第30條第1項、第339條第1項、洗錢防制法第14條第1項
中華民國刑法第30條
（幫助犯及其處罰）
幫助他人實行犯罪行為者，為幫助犯。雖他人不知幫助之情者，
亦同。
幫助犯之處罰，得按正犯之刑減輕之。

中華民國刑法第339條
（普通詐欺罪）
意圖為自己或第三人不法之所有，以詐術使人將本人或第三人之
物交付者，處5年以下有期徒刑、拘役或科或併科50萬元以下罰
金。
以前項方法得財產上不法之利益或使第三人得之者，亦同。
前二項之未遂犯罰之。

洗錢防制法第14條
有第二條各款所列洗錢行為者，處7年以下有期徒刑，併科新臺
幣5百萬元以下罰金。
前項之未遂犯罰之。
前二項情形，不得科以超過其特定犯罪所定最重本刑之刑。